【裁判字號】    95,訴,2897
【裁判日期】    951128
【裁判案由】    槍砲彈藥刀械管制
【裁判全文】
臺灣板橋地方法院刑事判決              95年度訴字第2897號
公  訴  人  臺灣板橋地方法院檢察署檢察官
被      告  甲○○
                    （
指定辯護人  本院公設辯護人  乙○○
上列被告因違反槍砲彈藥刀械管制條例案件，經檢察官提起公訴
（九十五年度偵字第一九九二一號），本院判決如下：
    主  文
甲○○未經許可，持有可發射子彈具有殺傷力之改造手槍，處有
期徒刑壹年拾月，併科罰金新臺幣壹萬元，罰金如易服勞役，以
新臺幣壹仟元折算壹日。扣案可發射子彈具殺傷力之仿ＦＮ廠一
九一０型半自動手槍製造之換裝土造金屬槍管而成之改造手槍壹
枝（槍枝管制編號：0000000000）、具有殺傷力之土
造子彈捌顆均沒收。
    事  實
一、甲○○明知可發射子彈具有殺傷力之改造槍枝、子彈，分別
    係槍砲彈藥刀械管制條例第四條第一項第一款、第二款所列
    管之槍砲、彈藥，非經中央主管機關許可，不得無故持有，
    其為求防身之用，竟基於持有可發射子彈具有殺傷力之改造
    槍枝、具殺傷力之子彈的犯意，於民國九十二年至九十三年
    間之某日，在臺北縣新莊市○○○路某撞球場內，以新臺幣
    三萬元之價錢，向姓名年籍不詳綽號「阿明仔」之成年男子
    ，購買可發射子彈具有殺傷力之仿ＦＮ廠一九一０型半自動
    手槍製造之換裝土造金屬槍管而成之改造手槍一枝（槍枝管
    制編號：0000000000），及具殺傷力之土造子彈
    十二顆，而未經許可同時持有上述具殺傷力之改造手槍及土
    造子彈。嗣於九十五年八月十六日晚間八時二十分許，甲○
    ○與蘇明正在臺北縣新莊市○○路六九四巷內同為警查獲，
    當場扣得蘇明正持有之第二級毒品安非他命二包後（蘇明正
    所涉違反毒品危害防制條例案件經檢察官另案偵查），甲○
    ○在有偵查犯罪權限之機關尚不確知其持有上開槍、彈前，
    乃主動向在場之員警供承其持有上述槍、彈之犯行，並於同
    日晚上九時三十分許，帶同員警前往其位於臺北縣土城市○
    ○路○段一號二樓住處，在該住處臥室床板縫隙內取出上述
    改造手槍一支、土造子彈十二顆（嗣經取樣四顆試射檢驗用
    罄，餘八顆扣案）交予警方，而報繳其所持有之上述改造手
    槍、土造子彈，而查悉上情。
二、案經臺北縣政府警察局新莊分局報請臺灣板橋地方法院檢察
    署檢察官偵查起訴。
    理  由
一、訊據被告甲○○對於上揭時、地，未經許可持有前開具有殺
    傷力之改造手槍一枝及土造子彈十二顆之事實，於警詢、偵
    查及本院審理中均坦承不諱，並有被告帶同員警查獲槍、彈
    之現場照片共十四幀及上述改造手槍、土造子彈扣案可資佐
    證。又扣案槍、彈經送請內政部警政署刑事警察局鑑驗後，
    鑑驗結果認「送鑑改造手槍一枝（槍枝管制編號：0000
    000000號），認係由仿ＦＮ廠一九一０型半自動手槍
    製造之槍枝，換裝土造金屬槍管而成之改造手槍，機械性能
    良好，可擊發適用子彈，認具殺傷力；送鑑改造子彈十二顆
    ，認均係具直徑約八‧０ｍｍ土造金屬彈頭之土造子彈，經
    採樣四顆試射，均可擊發，認具殺傷力」等語，亦有該局九
    十五年九月六日刑鑑字第０九五０一二六七四九號槍彈鑑定
    書一份在卷可稽，足認被告自白核與事實相符，堪以採信。
    本案事證明確，被告未經許可持有具殺傷力之改造手槍及土
    造子彈之犯行洵堪認定，應依法論科。
二、按「持有槍砲為長時間之繼續，乃行為之繼續而非狀態之繼
    續，故如未受允准，持有軍用槍砲而無正當理由之行為持續
    長時間，於終止持有前，均在其犯罪行為實施中。其間法律
    縱有變更，其行為既繼續實施至新法施行以後，即與犯罪後
    法律有變更之情形不同，不生新舊法比較適用之問題」（最
    高法院七十五年度台上字第三三七０號判決同此意旨）。本
    件被告於九十二年至九十三年間某日起，未經許可持有前開
    具有殺傷力之改造手槍、土造子彈，至九十五年八月十六日
    自動報繳為警查獲等情，業據被告供承在卷，揆諸上開說明
    ，被告持有上開槍、彈之行為繼續中，槍砲彈藥刀械管制條
    例雖於九十四年一月二十六日修正公布，並於同月二十八日
    起施行，而刑法固於九十四年二月二日修正公布，且於九十
    五年七月一日施行，但均不生行為後法律變更，應為新舊法
    比較之問題，本件自應適用被告持有行為終止時即被告自首
    報繳槍彈時之法律予以論處。是核被告甲○○所為，係犯槍
    砲彈藥刀械管制條例第八條第四項之未經許可持有可發射子
    彈具殺傷力之改造槍枝罪、同條例第十二條第四項之未經許
    可持有具有殺傷力之子彈罪。又被告係以一持有行為同時觸
    犯未經許可持有可發射子彈具殺傷力之改造槍枝罪及未經許
    可持有具有殺傷力之子彈罪，應構成想像競合犯，依刑法第
    五十五條規定，應從一重之未經許可持有可發射子彈具有殺
    傷力之改造槍枝罪論處。又對於未發覺之罪自首而受裁判者
    ，得減輕其刑，但有特別規定者，依其規定，刑法第六十二
    條定有明文；又槍砲彈藥刀械管制條例第十八條第一項前段
    規定，犯本條例之罪自首，並報繳其持有之全部槍砲、彈藥
    者，減輕或免除其刑。按槍砲彈藥刀械管制條例既為刑法之
    特別法，該條例第十八條第一項前段規定，即為刑法第六十
    二條但書所示之特別規定，自應優先適用。本件被告與蘇明
    正在臺北縣新莊市○○路六九四巷內同為警查獲蘇明正持有
    之毒品安非他命後，被告即在有偵查犯罪權限之機關尚不確
    知其持有上開槍、彈前，主動向在場之員警供承持有上述槍
    、彈之犯行，並於同日晚上九時三十分許，帶同員警前往其
    位於臺北縣土城市○○路○段一號二樓住處，在該住處臥室
    床板縫隙內取出上述改造手槍一支、土造子彈十二顆交予警
    方等情，業據被告於警詢、偵查及本院審理中供陳在卷，並
    經臺北縣政府警察局新莊分局刑事案件移送書記載明確，且
    有被告帶同警方查獲槍彈之現場照片共十四幀附卷可稽，足
    徵被告確已自首犯行，並報繳其所持有之槍、彈，應依槍砲
    彈藥刀械管制條例第十八條第一項前段規定減輕其刑。爰審
    酌被告為求防身而持有槍、彈之犯罪動機、目的、手段，其
    持有具殺傷力之槍、彈，對於社會秩序所生之危害，兼衡被
    告前無犯罪科刑紀錄（見卷附臺灣高等法院被告前案紀錄表
    ），及其國中肄業畢業之智識程度（見警詢筆錄教育程度欄
    之記載），暨犯後坦承犯行之態度等一切情狀，量處如主文
    所示之刑，並依刑法第四十二條第三項規定，就罰金刑部分
    諭知如易服勞役之折算標準，以資懲儆。
三、扣案仿ＦＮ廠一九一０型半自動手槍製造之換裝土造金屬槍
    管而成之改造手槍一枝（槍枝管制編號：00000000
    00），係可發射子彈具有殺傷力之改造槍枝；又扣案土造
    子彈八顆（原扣案十二顆，鑑驗時採樣試射四顆，餘八顆）
    ，則係具有殺傷力之改造子彈，俱如前述，是上開改造槍枝
    、子彈均係違禁物，應依刑法第三十八條第一項第一款規定
    宣告沒收之。至上開具殺傷力且已試射之土造子彈四顆，因
    鑑驗試射擊發而喪失效用，所遺留之彈頭及彈殼，已非違禁
    物，亦非被告供犯罪所用之物，爰不予宣告沒收，附此敘明
    。
據上論斷，應依刑事訴訟法第二百九十九條第一項前段，槍砲彈
藥刀械管制條例第八條第四項、第十二條第四項、第十八條第一
項前段，刑法第十一條前段、五十五條、第四十二條第三項前段
、第三十八條第一項第一款，判決如主文。
本案經檢察官黃怡華到庭執行職務。
中    華    民    國    95    年    11    月    28    日
                  刑事第十六庭  法  官  白光華
                                法  官  曾淑娟
                                法  官  楊志雄
以上正本證明與原本無異
如不服本判決應於送達後十日內向本院提出上訴狀。
                                書記官  陳春銘
中    華    民    國    95    年    11    月    28    日
附錄本案論罪科刑法條全文：
槍砲彈藥刀械管制條例第8條
未經許可，製造、販賣或運輸鋼筆槍、瓦斯槍、麻醉槍、獵槍、
空氣槍或第4 條第1 項第1 款所定其他可發射金屬或子彈具有殺
傷力之各式槍砲者，處無期徒刑或5 年以上有期徒刑，併科新臺
幣1 千萬元以下罰金。
未經許可，轉讓、出租或出借前項所列槍枝者，處5 年以上有期
徒刑，併科新臺幣1 千萬元以下罰金。
意圖供自己或他人犯罪之用，而犯前二項之罪者，處無期徒刑或
7年以上有期徒刑，併科新臺幣1 千萬元以下罰金。
未經許可，持有、寄藏或意圖販賣而陳列第1 項所列槍枝者，處
3 年以上10年以下有期徒刑，併科新臺幣700 萬元以下罰金。
第1 項至第3 項之未遂犯罰之。
槍砲彈藥刀械管制條例第12條
未經許可，製造、販賣或運輸子彈者，處1 年以上7 年以下有期
徒刑，併科新台幣500 萬元以下罰金。
未經許可，轉讓、出租或出借子彈者，處6 月以上5 年以下有期
徒刑，併科新台幣300 萬元以下罰金。
意圖供自己或他人犯罪之用，而犯前二項之罪者，處3 年以上10
年以下有期徒刑，併科新台幣700 萬元以下罰金。
未經許可，持有、寄藏或意圖販賣而陳列子彈者，處5 年以下有
期徒刑，併科新台幣300 萬元以下罰金。
第 1 項至第 3 項之未遂犯罰之。


司法院資訊處製作；財團法人民間司法改革基金會備份。
